【裁判字號】    89,簡抗,24
【裁判日期】    890331
【裁判案由】    聲明異議
【裁判全文】
臺灣臺北地方法院民事裁定  八十九年度簡抗字第二十四號
    聲  請  人  甲○○  現在澎湖監獄執行中
右抗告人因聲明異議事件，對於民國八十八年三月十八日本院新店簡易庭所為之八十
八年度店聲字第一六號裁定提起抗告，本院裁定如左：
    主      文
抗告駁回。
抗告費用由抗告人負擔。
    理      由
一、本件抗告意旨略以：抗告人於台北地方法院（下稱台北地院）新店簡易庭八十七
    年店簡民字第四五三號民事事件起訴請求陳國豐給付票款，當時兩造均在監服刑
    中，台北地院新店簡易庭並未提訊抗告人，抗告人自無從按時到庭，詎台北地院
    新店簡易庭猶以兩造連續遲誤二次言詞辯論期日，而以民國（下同）八十八年三
    月三日北院義新簡民梅八七店簡民四五三字第一四五號函通知抗告人之訴視為撤
    回，抗告人對上開通知聲明異議，經原審法院以八十八年度店聲字第一六號裁定
    駁回，惟查，抗告人係因案在監執行，並非無正當理由不到庭，為此提起本件抗
    告。
二、按當事人兩造遲誤言詞論期日者，除別有規定外，視為合意停止訴訟程序。但法
    院於認為必要時，得依職權續行訴訟，如無正當理由，兩造仍遲誤不到者，視為
    撤回其訴或上訴，民事訴訟法第一百九十一條著有明文。經查，八十七年度店簡
    民字四五三號給付票款事件，曾指定八十八年一月十二日上午十時四十分在本院
    新店簡易庭第三法庭行言詞辯論期日，抗告人與陳國豐均於同年五日在台北監獄
    收受言詞辯論期日通知書，有送達證書在卷可佐，兩造受合法通知，均未到場，
    依法視為合意停止訴訟程序。嗣經原審依職權續行訴訟，再定於八十八年一月二
    十六日上午十時零四分於同一法庭行言詞辯論期日，兩造又於期日前在台北監獄
    收受上開通知書，亦有送達證書附卷足憑，兩造受合法通知，無正當理由仍未到
    場，揆諸前揭規定，依法應視為撤回。抗告人雖以伊在監服刑，未經法院提訊自
    無法按時到庭云云，惟按民事訴訟程序係採當事人進行主義，法院並無提訊當事
    人之義務，且民事訴訟本不須由當事人本人到庭，得委任訴訟代理人進行訴訟程
    序，此訴訟代理制度所由設也，是抗告人雖在監服刑，仍得委任訴訟代理人（非
    必律師）到庭，抗告人遲誤言詞辯論期日，難認有正當理由，原審駁回其異議，
    尚無不合，抗告人之抗告並無理由，應予駁回。
三、依民事訴訟法第四百三十六條之一第三項、第四百九十二條第一項、第九十五條
    、第七十八條，裁定如主文。
中      華      民      國    八十九    年      三      月    三十一    日
                              民事第四庭審判長法      官  謝明珠
                                              法      官  張競文
                                              法      官  劉又菁
右正本證明與原本無異
本裁定不得抗告
中      華      民      國    八十九    年      三      月    三十一    日
                                              書記官  黃瓊滿


司法院資訊處製作；財團法人民間司法改革基金會備份。
